# IPO报告期初同一控制人下相同业务公司是否需要进行业务合并

提问人：Yrs1166 时间：2017-03-29 17:22:08
请问陈版及各位大神！ 2013 年陈某在内地设立A公司（拟上市主体），在A公司成立之前，陈某实际控制香港B公司，A公司与B公司在股权上无直接关系。在 2015 年下半年B公司业务逐步转入A公司（合同划转，无其他资产划转），请问如果 2015 年作为报告期第一年，是否需要将 2015 年上半年及以前发生在B公司的业务合并入上市主体内？

回答人：chenyiwei
这种单纯的业务划转很难认定为“业务合并”，所以难以按同一控制下合并的原则调整合并报表的前期比较数据。